【裁判字號】    92,交抗,33
【裁判日期】    920305
【裁判案由】    聲明異議
【裁判全文】
臺灣高等法院臺南分院刑事裁定                                      行股
    抗  告  人
    即  異議人  乙○○○有限公司
    代   表 人  甲  ○  ○
右列抗告人因違反道路交通管理處罰條例案件，不服臺灣臺南地方法院中華民國九十
二年一月二十四日第一審裁定（九十一年度交聲字第四七六號），提起抗告，本院裁
定如左：
    主      文
抗告駁回。
    理      由
一、抗告人即異議人乙○○○有限公司，在原審聲明異議意旨略以：異議人固不否認
    該公司所有之車牌ＨＪ—六六九九號自用小客貨車，有於民國（下同）九十年十
    二月十一日下午一點二十一分許，經人駕駛停在高雄市○○○路○道路收費停車
    處所，未依規定繳費之事實；然因該車之駕駛人，並不知停放在該處，應投幣繳
    交停車費，且未收到任何繳交停車費用之通知單，況該車駕駛人亦非高雄市民，
    不知高雄市之停車收費管理規定，異議人亦未收到任何郵寄之繳費通知單據，始
    未依高雄市政府之規定繳交停車費，嗣異議人竟收到高雄市政府警察局，對異議
    人逕行舉發之在道路收費停車處所停車不依規定繳費之違規通知單，要罰款新臺
    幣六百元以上，實在不合理，為此異議人不服原處分機關之裁處提起異議云云。
二、按汽車駕駛人停車時，在道路收費停車處所停車，不依規定繳費者，處新臺幣六
    百元以上一千二百元以下罰鍰，道路交通管理處罰條例第五十六條第一項第十一
    款定有明文。經查：
（一）本件受處分人即異議人所有之車牌ＨＪ—六六九九號自用小客貨車，有於九十
      年十二月十一日下午一點二十一分許，經人駕駛停放在高雄市○○○路○道路
      收費停車處所，未依規定繳交停車費之事實，不惟已迭為異議人所自承，並有
      高雄市政府警察局高市警交大相字第ＢＳ0000000號舉發違反道路交通
      管理事件通知單，及違規查詢報表各一份，各在卷足稽，是異議人所有之上開
      自用小客貨車，確有於右開時地，經人駕駛停放在道路收費停車處所，未依規
      定繳費乙情，已堪認定。
（二）上開自用小客貨車，於九十年十二月十一日下午一點二十一分許，在高雄市○
      ○○路第三十三號計時器收費處停車（該計時錶面已註明簡易使用方法：停車
      費率、收費時間、及停車不繳費或逾時停車依法處罰），經巡場管理員檢視未
      投幣逾時停車，即填開補費通知單，夾訂於車輛雨刷上再次提示補費，屬服務
      性質，於補費截止期限七日內未見駕駛人繳費或洽詢補繳費事宜，已逾期限，
      依法應逕行舉發違規；且該市為便民服務措施，予駕駛人於停車後繳費時七日
      之緩衝期限，且對停車離場未見到或遺失補費通知單者，並提供專設服務台、
      專線查詢電話、語音電話及網址查詢管道等情，亦有高雄市政府警察局交通警
      察大隊九十一年十二月十三日高市警交三字第０九一００二三二００號函，及
      所附之高雄市路邊停車場未補繳停車費通知舉發單一份，存於原審卷為憑，顯
      見異議人所有之上開自用小客貨車，於九十年十二月十一日下午一點二十一分
      許，經人駕駛停放之停車處所，係高雄市○○○路之「計時器收費停車處」，
      且該處所之計時器錶面，亦已註明停車費率、收費時間、及停車不繳費或逾時
      停車依法處罰等簡易使用方法及相關規定。從而當時該自用小客貨車之駕駛人
      ，將車停放在上開道路收費停車處所時，即不能推稱不知如何使用該計時收費
      器材。又該停車處所既有收費計時器之停車付費裝置，則高雄市政府本無對於
      停車於該處之駕駛人，另行填開停車繳費通知單之必要，且縱然高雄市政府之
      收費停車處所巡場管理員，檢視該停車處所發現有未投幣及逾時停車之情形時
      ，雖即填開補費通知單，並夾訂於車輛雨刷上再次提示使用人補費，然此均屬
      便民服務之性質，而非依法令之規定所必須製作單據之行為，故高雄市政府對
      於各該設有收費計時器之停車處所之管理，經核尚無另行填開停車繳費通知單
      交予使用人之義務。據此異議人自難僅執未收到任何補費通知單等情，遽指高
      雄市○○○於道路停車處所之收費管理有何違法不當之情事。
（三）且按各地之道路收費停車處所如何收費？停車費率如何？及其使用方式如何？
      ，本均屬各地方政府之權限，各直轄市及縣、市政府本即有自行決定之權。而
      駕駛人駕車至各縣、市，使用該縣、市○道路收費停車處所，原即有注意及瞭
      解該縣、市道路收費停車處所，有關停車費率、使用方式、繳費方法等詳細內
      容，用符各縣、市不同之收費規定，始不致於逾期繳費而受罰。即駕駛人亦不
    能僅因習慣在其住、居地之縣、市內，以該縣、市所規定之停車管理事項，而
      使用該縣、市之停車處所，即認其他縣、市之停車管理規則，均應與其所住、
      居地之使用管理方式一致。因之異議人亦不得徒以高雄市○○○於道路停車收
      費處所之管理收費方式，與其住所地之臺南市不盡相同，即指高雄市○○○於
      道路收費停車處所之管理及收費等措施有所不當。況異議人所有之上開自用小
      客貨車之駕駛人，於右揭時地使用上開計時器收費處所停車時，本即有繳交停
      車費之義務，該駕駛人當時既未有投幣之行為，且於離開時亦未發現任何補繳
      停車費用之單據時，本應利用前開專設服務台、專線查詢電話、語音電話及網
      址等相關查詢管道，查詢其是否確有停車未依規定繳費之情形，並進而依規定
      補繳相關停車費用，以避免逾期繳費受罰，要難僅因未見補費通知單等資料，
      即自認其無須繳交任何停車費用，並在事後收受不依規定繳費之舉發通知單時
      ，始任意指責該道路收費停車處所之管理收費不當，從而異議人所辯前詞，核
      非有理，難予採信。
三、原審本於同上之見解，認處分機關即移送機關交通部公路總局嘉義區監理所麻豆
    監理站，適用道路交通管理處罰條例第五十六條第一項第十一款規定，裁處異議
    人罰鍰新臺幣一千二百元，於法並無不當，因認本件異議為無理由，而裁定予以
    駁回，經核並無不合。異議人仍執陳詞提起抗告，指摘原裁定不當，為無理由，
    應予駁回。
四、據上論斷，應依道路交通案件處理辦法第二十六條，刑事訴訟法第四百十二條，
    裁定如主文。
中      華      民      國    九十二    年      三      月      五      日
                                  臺灣高等法院臺南分院刑事第二庭
                                      審判長法官  游  明  仁
                                            法官  蘇  重  信
                                            法官  林  永  茂
右正本證明與原本無異。
不得再抗告。
                                      法院書記官  劉  岳  文
中      華      民      國    九十二    年      三      月      五      日


司法院資訊處製作；財團法人民間司法改革基金會備份。
